【裁判字號】    97,台抗,371
【裁判日期】    970522
【裁判案由】    違反槍砲彈藥刀械管制條例聲請具保停止羈押
【裁判全文】
最高法院刑事裁定              九十七年度台抗字第三七一號
抗  告  人  鍾志宏律師
被      告  甲○○
上列抗告人因被告違反槍砲彈藥刀械管制條例案件，不服台灣高
等法院中華民國九十七年三月十九日駁回聲請具保停止羈押之裁
定（九十七年度聲字第五四六號），提起抗告，本院裁定如下：
    主  文
抗告駁回。
    理  由
本件原裁定以被告甲○○因違反槍砲彈藥刀械管制條例案件，前
經原裁定法院訊問後，認為犯罪嫌疑重大，有刑事訴訟法第一百
零一條第一項第三款之情形，非予羈押，顯難進行審判，而執行
羈押在案（九十六年度上更(一)字第五一五號）。抗告人即被告之
選任辯護人鍾志宏律師聲請意旨略以：第一審判決係以台北市政
府警察局萬華分局（下稱萬華分局）於偵查中提出之職務報告，
載明被告所搭乘之車輛到達現場後，被告曾斜背背包下車後再回
到車上，嗣在該背包內查獲槍械。然該職務報告所記載之過程卻
與萬華分局於查獲當日公告之新聞截然不同，依該新聞內容可知
查獲當日該分局員警係為查緝毒品案件至現場埋伏，因監控之目
標車輛未出現，被告所搭乘之車輛適至該處，員警認係毒販變更
車輛遂上前盤查，而意外破獲本件；且萬華分局職務報告及警員
潘以鍾所稱之制高點係位於台北市○○路與寶橋路口之「肯德基
」餐廳二樓，警員根本不可能在凌晨至未營業之該餐廳二樓監控
現場狀況，可證該職務報告及該分局之公務電話紀錄等內容、警
員潘以鍾等所陳，全屬虛偽。本件並無證據證明被告確知車上之
背包內置有槍枝，公訴意旨及第一審判決所引證據既屬虛偽，被
告自無犯罪嫌疑可言，為此聲請准予被告具保停止羈押。原裁定
以：被告經第一審審理結果，依想像競合犯從一重論處其共同未
經許可持有手槍罪刑（處有期徒刑六年），被告上訴第二審後，
雖經原裁定法定撤銷第一審之判決，仍論處其前揭罪刑（處有期
徒刑五年八月），被告提起第三審上訴，經本院九十六年度台上
字第四○五○號判決撤銷第二審之判決，發回原裁定法院更為審
理，旋經原裁定法院訊問後，認被告被訴違反槍砲彈藥刀械管制
條例第七條第四項等罪名之犯罪嫌疑重大，且所涉犯罪名其最輕
本刑為五年以上有期徒刑，有刑事訴訟法第一百零一條第一項第
三款之情形，非予羈押，顯難進行審判，而執行羈押，並分別於
民國九十六年十月十七日、九十六年十二月十九日裁定各自九十
六年十一月二日起、九十七年一月二日起，分別延長羈押二月。
抗告人雖以萬華分局前揭職務報告內容與發布之新聞內容不同，
無從證明被告知悉該背包內置有槍彈等物，聲請准予被告具保停
止羈押，惟所執各節，並非具保停止羈押之正當事由，被告羈押
原因既未消滅，又不具刑事訴訟法第一百十四條所列不得駁回聲
請具保停止羈押之事由，因認抗告人聲請准予被告具保停止羈押
為無理由，予以裁定駁回。經核於法尚無違誤。抗告意旨仍執陳
詞，以被告所犯縱為重罪，如無逃亡、逃亡危險或使案情晦暗之
危險，根本欠缺羈押必要性，而被告並無逃亡或逃亡之危險，且
尚待調查之資料均須由警方提供，並無使案情晦暗之可能，被告
並無羈押之必要；第一審及原裁定法院更審前均採用上開與發布
新聞內容不符之萬華分局職務報告及警員潘以鍾等之不實證詞，
原裁定認被告仍有羈押必要之理由，顯與卷證資料不符，有違無
罪推定原則等語，指摘原裁定違法。惟原裁定法院係以被告違反
槍砲彈藥刀械管制條例案件，前經訊問後，認為犯罪嫌疑重大，
有刑事訴訟法第一百零一條第一項第三款之情形，非予羈押，顯
難進行審判，而執行羈押，因其羈押之原因仍未消滅，而駁回抗
告人准予被告具保停止羈押之聲請。抗告意旨徒以被告並無刑事
訴訟法第一百零一條第一項第一款、第二款之事由，指摘原裁定
不當，已難謂有理由。又被告執行羈押後，其羈押原因是否消滅
，有無繼續羈押之必要，仍許由法院斟酌訴訟進行程度及其他一
切情事而認定。原裁定已敘明其審酌抗告人之聲請事項，認被告
前揭羈押原因尚未消滅，無從准予具保停止羈押之理由，核屬原
裁定法院裁量職權之適法行使。抗告意旨所指無證據證明被告犯
罪，羈押被告有違無罪推定原則云云，僅屬個人主觀或就被告實
體涉案情節所為爭執之片面說詞，自不得執以指摘原裁定不當。
本件抗告為無理由，應予駁回。
據上論結，應依刑事訴訟法第四百十二條，裁定如主文。
中    華    民    國  九十七  年    五    月  二十二  日
                      最高法院刑事第七庭
                          審判長法官  謝  俊  雄
                                法官  魏  新  和
                                法官  吳  信  銘
                                法官  徐  文  亮
                                法官  韓  金  秀
      本件正本證明與原本無異
                                      書  記  官
中    華    民    國  九十七  年    五    月  二十三  日
                                                 H


司法院資訊處製作；財團法人民間司法改革基金會備份。
